# 请问一下疫情下成本确认问题

提问人：fang0123456789 时间：2020-08-13 17:23:00
陈版主，您好！我想请问一下受新冠疫情影响，建筑装饰企业在2020.2月份项目上支出的直接人工成本，还有项目费用，这部分在 2 月份的时候企业未确认收入，那么在 3 月份的时候这部分可作为履约成本的一部分计算履约进度吗，然后确认收入吗？若不能，是每次计算履约进度时候要把 2 月份这部分成本抠出来，再计算履约进度，计算收入吗？请问下这部分的成本收入如何核算？
谢谢版主。

回答人：chenyiwei
不可以。如果该期间实际处于停工状态，则不属于合同履约的必要成本支出，应直接计入管理费用处理，不能计入合同成本，也不影响履约进度计算。